【裁判字號】    94,上訴,2549
【裁判日期】    950125
【裁判案由】    常業竊盜等
【裁判全文】
臺灣高等法院臺中分院刑事判決        94年度上訴字第2549號
上  訴  人
即  被  告  己○○
選任辯護人  吳文虎律師
上  訴  人
即  被  告  丁○○
上  訴  人
即  被  告  戊○○
上二人共同
選任辯護人  楊玉珍律師
上  訴  人
即  被  告  乙○○
選任辯護人  陳世煌律師
            黃俊昇律師
上列上訴人因常業竊盜等案件，不服臺灣彰化地方法院中華民國
94年10月14日第一審判決（民國94年度易字第659 號，起訴案號
：臺灣彰化地方法院檢察署94年度偵字第1816、2234、3137、31
63、3320號），提起上訴，本院判決如下：
    主      文
上訴駁回。
戊○○緩刑年。
    事實及理由
一、本案經本院審理結果，認第一審判決認事用法及量刑均無不
    當，應予維持，並引用第一審判決書記載之事實、證據及理
    由（如附件）。
二、上訴人即被告己○○在本院未提出其他有利之證據及辯解，
    其上訴無理由，應予駁回。
三、上訴人即被告丁○○、戊○○、乙○○上訴意旨猶執陳詞，
    否認有竊鴿之行為，均辯稱：鴿子係自行飛進鴿舍云云。查
    本案之鴿子均係被告己○○以網捕獲，此業經共同被告己○○供明，而被告己○○、乙○○與被害人陳榮財之通訊監察
    紀錄亦有「鴿子中網」之通話紀錄，此有通訊監察紀錄附卷
    可證。又被告丁○○、戊○○、乙○○與己○○，對於擄鴿
    勒贖之行為，為共同正犯，原判決已敘述甚明，對於竊鴿之
    行為，自應同負其責，是被告丁○○、戊○○、乙○○之上
    訴無理由，應予駁回。至被告戊○○請求傳訊證人丙○○，
    以證明伊自91年6月起至94年3月間，受僱於丙○○在高雄、
    雲林二地，擔任鴿舍養鴿教練及飼養鴿子，僅偶然放假回田
    中云云。查本件擄鴿勒贖之犯行，均以行動電話連絡，被告
    戊○○無論人在高雄、雲林或田中，均能以行動電話連絡，
    故本院認為無庸傳訊證人丙○○，併此明。
四、被告戊○○以前未曾受有期徒刑以上刑之宣告，此有臺灣高
    等法院被告前案紀錄表附卷可證，其僅受其兄丁○○之託，
    轉告己○○賽鴿環所留電話號碼，又其父為殘障人士，須
    被告戊○○扶養，經過此次之判刑後，當知悔過，不致有再
    犯之虞，其所宣告之刑，本院認以暫不執行為適當，併依法
    宣告緩刑三年，以啟自新。
據上論斷，應依刑事訴訟第368條、第373條，刑法第74條第1 款
，判決如主文。
本案經檢察官甲○○到庭執行職務。
中    華    民    國    95    年    1    月     25    日
                刑事第二庭  審判長法  官  李  璋  鵬
                                  法  官  蕭  錦  鍾
                                  法  官  胡  森  田
上列正本證明與原本無異。
檢察官就被告己○○部分及被告己○○得上訴。
其他均不得上訴。
如不服本判決應於收受送達後十日內向本院提出上訴書狀，其未
敘述上訴之理由者並得於提起上訴後十日內向本院補提理由書（
均須按他造當事人之人數附繕本）。
                                 書記官  林  振  甫
中    華    民    國    95    年    1     月    26    日
                                                      Ｆ


司法院資訊處製作；財團法人民間司法改革基金會備份。
